臺灣嘉義地方法院刑事判決　　　　　　　　　　　　　九十三年度訴字第一五九號
　　公　訴　人　臺灣嘉義地方法院檢察署檢察官
　　被　　　告　甲○○
右列被告因違反毒品危害防制條例案件，經檢察官提起公訴（九十三年度毒偵字第一
四一號），本院合議庭裁定由受命法官獨任行簡式審判程序，判決如左：
    主  文
甲○○連續施用第一級毒品，累犯，處有期徒刑拾月，扣案第一級毒品海洛因貳包（
合計淨重零點陸公克）沒收銷燬之，前開毒品外包裝（重零點陸壹公克）、注射針
筒壹支均沒收；又連續施用第二級毒品，累犯，處有期徒刑陸月，扣案第二級毒品甲
基安非他命壹包（淨重壹點伍伍公克）沒收銷燬之，前開毒品外包裝（重零點捌公
克）沒收。應執行有期徒刑壹年貳月，扣案第一級毒品海洛因貳包（合計淨重零點
陸公克）、第二級毒品甲基安非他命壹包（淨重壹點伍伍公克）均沒收銷燬之，前開
第一、二級毒品外包裝（重零點陸壹、零點捌公克）、注射針筒壹支均沒收。
    事  實
一、甲○○前因施用毒品案件，於民國八十七年間經本院送觀察、勒戒，認無繼續施
    用毒品傾向，以八十七年度易字第六○二號判決免刑確定；復於八十七年間，因
    施用毒品，經強制戒治、交付保護管束，於八十九年四月十一日期滿，並經臺灣
    嘉義地方法院檢察署檢察官於八十九年四月十二日以八十九年度戒毒偵字第四○
    號為不起訴處分確定後，再因施用第一級毒品海洛因案件，經送強制戒治，並由
    臺灣嘉義地方法院檢察署檢察官提起公訴，嗣於八十九年十月二十日，經本院以
    八十九年度訴字第四三八號判處有期徒刑八月確定，甫於九十一年六月一日執行
    完畢，猶不知悔改。詎於五年內分別基於施用第一、二級毒品之犯意，於九十三
    年一月初至同年二月二日止，在嘉義市○區○○里○○鄰○○○路三六五巷七六
    弄三三號住處內，分別以注射針筒注射及鋁箔紙燒烤方式，施用第一級毒品海洛
    因、第二級毒品安非他命及甲基安非他命多次，為警於九十三年二月二日凌晨零
    時十五分許，在嘉義市○○路與民族路口查獲，並扣得第一級毒品海洛因二小包
    （合計淨重零點三六公克，包裝重零點六一公克）、第二級毒品甲基安非他命一
    小包（淨重一點五五公克，包裝重零點三八公克）及供施用毒品之器具注射針筒
    一支。
二、案經嘉義市警察局第二分局報告臺灣嘉義地方法院檢察署檢察官偵查起訴。
    理  由
一、訊據被告甲○○對於右揭時、地施用第一、二級毒品之犯行均坦承不諱，並有搜
    索扣押筆錄、扣押物品收據、扣押物品目錄表、扣押書、照片二張及扣案之第一
    級毒品海洛因二小包、第二級毒品安非他命一小包及注射針筒一支扣案可資佐證
    。且被告經警於九十三年二月二日十時二十五分許採尿送驗結果，呈嗎啡（海洛
    因代謝物）及安非他命、甲基安非他命陽性反應，此有嘉義市衛生局尿液檢驗單
    （序號：三０七三）及長榮大學毒物研究中心尿液檢驗單及尿液送驗姓名對照表
    各一份在卷可稽。又扣案毒品二包均含毒品海洛因成分，合計淨重零點三六公克
    （空包裝總重零點六一公克）；扣案毒品一包含毒品甲基安非他命成分，淨重一
    點五五公克（空包裝重零點三八公克），此有法務部調查局調科壹字第一八００
    ０一七二三號鑑定通知書及調科壹字第０九三六二三九一四九０號檢驗通知書各
    一份在卷可按，足認被告連續施用第一級及第二級毒品之自白與事實相符，應堪
    採信。又被告於八十七年間，因施用毒品案件，經強制戒治、交付保護管束，於
    八十九年四月十一日期滿，並經臺灣嘉義地方法院檢察署檢察官於八十九年四月
    十二日以八十九年度戒毒偵字第四○號為不起訴處分確定後，再因施用第一級毒
    品海洛因案件，經送強制戒治併提起公訴，嗣於八十九年十月二十日，經本院以
    八十九年度訴字第四三八號判處有期徒刑八月確定，甫於九十一年六月一日執行
    完畢乙節，有臺灣嘉義地方法院檢察署刑案資料查註紀錄表及臺灣高等法院被告
    全國前案紀錄表各一份在卷可稽，被告於強制戒治執行完畢釋放後，五年內再犯
    施用第一級、第二級毒品之犯行，堪予認定。
二、查海洛因、安非他命及甲基安非他命分別為第一級、第二級毒品，毒品危害防制
    條例第二條第二項第一款、第二款分別定有明文，是核被告甲○○所為，係犯毒
    品危害防制條例第十條第一項施用第一級毒品罪及同條第二項施用第二級毒品罪
    。其持有上開第一級毒品海洛因、安非他命及甲基安非他命毒品之行為，為施用
    行為所吸收，不另論罪。被告多次施用第一級、第二級毒品犯行，時間緊接，方
    法相同，所犯均係構成要件相同之罪名，顯係基於概括犯意反覆為之，均應依連
    續犯規定以一罪論，並加重其刑。其所犯上開二罪，犯意各別，要件互殊，應予
    分論併罰。又被告前因施用第一級毒品海洛因案件，經本院以八十九年度訴字第
    四三八號判處有期徒刑八月確定，甫於九十一年六月一日執行完畢乙節，有臺灣
    嘉義地方法院檢察署刑案資料查註紀錄表、臺灣高等法院被告全國前案紀錄表各
    一份附卷可按，其於有期徒刑執行完畢五年以內再犯本件有期徒刑以上之罪，為
    累犯，應依刑法第四十七條規定，遞加重其刑。起訴意旨雖僅就被告九十三年二
    月二日驗尿查獲施用第一級、第二級毒品犯行提起公訴，然檢察官就犯罪事實一
    部起訴者，其效力及於全部，本案被告自九十三年一月初至查獲前之犯罪事實，
    與前揭論罪科刑部分，有連續犯關係，已如前述，本院自應就屬於裁判上一罪之
    上開施用毒品部分一併加以裁判，併予敘明。爰審酌被告曾施用毒品，經強制戒
    治仍未悔改，缺乏禁絕毒害決心，無視毒品戕害自身健康及國家杜絕毒品犯罪之
    禁令，惟犯罪後坦承犯行、態度良好等一切情狀，分別量處如主文所示之刑，並
    定其應執行刑，以資懲儆。扣案第一級毒品海洛因二包（合計淨重零點三六公克
    ）、第二級毒品甲基安非他命一包（淨重一點五五公克），依毒品危害防制條例
    第十八條第一項前段規定，應予沒收銷燬之；前開第一、二級毒品外包裝（重零
    點六一、零點三八公克）及注射針筒一支，係被告所有供犯本案所用之物，業據
    被告是認，應依刑法第三十八條第一項第二款規定併予沒收之。
據上論斷，應依刑事訴訟法第二百七十三條之一第一項、第二百九十九條第一項前段
，毒品危害防制條例第十條第一項、第二項、第二十三條第二項、第十八條第一項前
段，刑法第十一條前段、第五十六條、第四十七條、第五十一條第五款、第三十八條
第一項第二款，判決如主文。
本案經檢察官陳昭廷到庭執行職務。
中      華      民      國    九十三    年      七      月    二十八    日
                              臺灣嘉義地方法院刑事第三庭
                                    法  官  陳  端  宜
右正本證明與原本無異。
如不服本判決，應於判決送達後十日內向本院提出上訴狀( 應附繕本 )。告訴人或被
害人如對於本判決不服者，應具備理由請求檢察官上訴，其上訴期間之計算係以檢察
官收受判決正本之日期為準。
中      華      民      國    九十三  年      七      月    二十八    日
                                    書記官  李  佳  惠
附錄論罪科刑法條：
毒品危害防制條例第十條
施用第一級毒品者，處六月以上五年以下有期徒刑。
施用第二級毒品者，處三年以下有期徒刑。
